【裁判字號】    92,易,1213
【裁判日期】    920612
【裁判案由】    電子遊戲場業管理條例等
【裁判全文】
台灣板橋地方法院刑事判決                        九十二年度易字第一二一三號
    公  訴  人  台灣板橋地方法院檢察署檢察官
    被      告  甲○○
                丁○○
右列被告因違反電子遊戲場業管理條例等案件，經檢察官提起公訴（九十二年度偵字
第一五六八號），本院判決如左：
    主  文
甲○○、丁○○均無罪。
    理  由
一、公訴意旨略以：被告丁○○未經主管機關許可，竟於民國（下同）九十一年十月
    一日起，向不知情之乙○承租坐落在台北縣蘆洲市○○路二二六之三號十二樓房
    屋，作為公眾得出入之場所，基於賭博之概括犯意，擺設賭博性電動玩具小瑪莉
    、水果盤等共十台，供不特定人賭博財物，並僱用亦基於共同犯意連絡之被告甲○○為現埸管理及開分員，負責開分、兌換等事宜；而於同年月三十一日十八時
    十分許，為警在該址查獲。並扣得前述電動玩具十台、會員名冊一本、營業用帳
    單二張、代幣二五六０枚。因認被告二人涉犯刑法第二百六十六條第一項、電子
    遊戲場業管理條例第十五條、第二十二條之罪嫌。
二、按犯罪事實應依證據認定之，無證據不得推定其犯罪事實，刑事訴訟法第一百五
    十四條定有明文。次按認定犯罪事實，須依證據，而所謂證據，係指合法之積極
    證據就犯罪事實能為具體之證明者而言；又認定不利於被告之事實，須依積極證
    據，苟積極證據不足為不利於被告事實之認定時，即應為有利於被告之認定，更
    不必有何有利之證據，最高法院三十年上字第八一六號著有判例。又所謂「積極
    證據足以為不利被告事實之認定」，係指據為訴訟上證明之全盤證據資料，在客
    觀上已達於通常一般之人均不致於有所懷疑，而得確信被告確曾犯罪之程度，若
    未達到此一程度，而有合理懷疑之存在時，即無從為有罪之確信，此觀同院七十
    六年度台上字第四八九六號判例意旨自明。
三、本件公訴人認被告甲○○、丁○○二人涉犯刑法賭博及電子遊戲場業管理條例之
    罪嫌，無非係以證人戊○○與丙○○二人於警訊中之證詞及查獲現場有會員名冊
    、營業用帳單為其主要論據。訊之被告丁○○及甲○○二人堅決否認有何擺放賭
    博性電動現具營業及賭博之犯行，被告丁○○並辯稱：伊自九十年八、九月即結
    束營業，並承租位於台北縣蘆洲市○○路二二六之三號十二樓作為堆放電動玩具
    、錄影器材、冰箱、桌椅及一些雜物，而甲○○係伊以前所僱用之員工，伊請甲○○有時候至該處查看，伊並未再有擺設電動玩具營業及與他人賭博之行為等語
    ；而被告甲○○則辯稱：丁○○請伊在該處看管機台，伊通常都是喝酒時才會去
    那邊，機台原本是堆放在一起，係伊將機台擺開，因為有朋友來找伊，我們玩玩
    後，看誰輸就出錢買酒等語。經查：（一）證人戊○○固於第一次警訊中證稱：
    「於九十一年十月二十七日約下午十八時許該店玩過，玩彈珠台玩二十分鐘就離
    開，輸了新台幣六百元」，並經警方以你今（31）日警方臨檢時，你到該處做何
    事等情詢問證人戊○○，而答稱：「我去找朋友綽號「阿忠」真實姓名不知道，
    當時我到門口就被進去」；惟於第二次警訊時則證稱：「我因送貨後順便過去找
    他（即指被告甲○○）聊天，第一次及第三次聊天，第二次我拿新台幣五百元向
    甲○○換五百元代幣玩彈珠台，事後甲○○拿五百元還我，我就拿去買酒與甲○○共同飲酒」（見偵查卷第九頁反面、第十頁及第十二頁），復於本院審理時結
    證稱：「我第一次去的時候是跟被告甲○○聊天，第二次去找被告甲○○喝酒，
    順便打電動，我當天跟被告甲○○喝酒聊天，我們只是打賭性質而已，我看到一
    台機台用帆布蓋著，被告甲○○拿給我約五、六百元的代幣，我丟了五百元給被
    告甲○○，我打完之後，被告甲○○又將五百元還我，說沒有輸贏，之後我就將
    五百元拿到樓下買酒上去，我當時去時，只有在進門的地方有一台（指電動玩具
    ），其他都是用帆布蓋著，我只去過二次，第三次就是十月三十一日我當時去按
    門鈴時，警察就將我拉進去，當時被告甲○○、丁○○並不在場」，並經本院以
    你去過二次，在該處有無在經營電動玩具等情詢問證人戊○○，而答稱：「沒有
    」（見本院九十二年五月二十九日審判筆錄）。是證人丁○○第二次警訊筆錄與
    本院審理時所陳述之事實，與被告甲○○之供述相符，且證人戊○○於第二次警
    訊筆錄中即稱：被告甲○○事後有返還五百元，並拿去買酒與甲○○一同飲酒，
    顯見並非事後與被告甲○○勾串而為上開有利於被告之證詞，亦非如公訴人所指
    係偵查中翻供，依上開證人戊○○之證詞，證人戊○○第一次警訊筆錄與第二次
    警訊筆錄即有所不同。再證人戊○○於第二次警訊中即已陳明被告甲○○有將五
    百元返還，證人並拿去買酒與被告甲○○一同飲酒等情以觀，倘被告二人果有經
    營電動玩具與他人賭博之情形，焉有將顧客把玩賭博機台所兌換代幣交付之五百
    元再還給顧客，且任由顧客將此金錢買酒同飲之理！況警訊及偵查中均未向證人
    戊○○詢問當時是否尚有其他人在場把玩電動玩具，而證人戊○○已於本院審理
    時證述被告二人並無經營電動玩具之事。（二）證人丙○○（即查獲地社區總幹
    事）於警訊中證稱：「屋內沒有人在場，插頭都有插在電源上，機台上有放置杯
    水及煙灰缸，沒有覆蓋布幔」（見偵查卷第十六頁），而於本院審理時結證稱：
    「我到門口時，有三、四個警察，還有一個開鎖的先生，開完鎖後，房內是黑黑
    的，我看到十幾台電動玩具，分成三面，插頭都有插著，但是總開關關閉，電動
    玩具沒有畫面，而是警員看屋內黑暗，將總開關開啟時，電動玩具才有畫面」（
    見本院九十二年五月二十九日審判筆錄）。是依上開證人戊○○、丙○○二人之
    證述，本案查獲時即九十一年十月三十一日晚六時十分許，被告二人並未在場，
    且現場亦未有其他賭客把玩電動賭博機台，雖查獲如小瑪莉、水果盤等共十台電
    子遊戲機有插在電源上，但總開關仍關閉，電子遊戲機並未有畫面，故當時並未
    營業至為明顯；況時值晚六時許，依常情而言倘被告二人果有經營電子遊戲場業
    與他人賭博，被告二人豈會未在現場招呼顧客，現場總開關仍是關閉，屋內為黑
    暗，電子遊戲機亦係無畫面顯示之理！（三）又公訴人所指會員名冊中僅係記載
    姓名或綽號及電話號碼，而營業用帳單二紙上即已明確記載時間為八十九年十月
    二十一日及八十九年十月二十二日，與公訴人起訴被告二人於九十一年十月一日
    起至同年十月三十一日止經營電子遊戲場業之時間並不相同。是自不能以上開會
    員名冊及營業用帳單即遽論被告二人有經營電子遊戲業與賭博之犯行。綜上所述
    ，公訴人據以認定被告二人有違反電子遊戲場業及賭博所舉之證據，證據嫌有未
    足。此外復查無其他積極證據足資證明被告等有被訴之犯行，既不能證明被告等
    犯罪，自應諭知被告等無罪之判決。
據上論斷，應依刑事訴訟法第三百零一條第一項，判決如主文。
本案經檢察官李海龍到庭執行職務
中    華    民    國    九   十   二    年    六    月    十    二      日
                            台灣板橋地方法院刑事第二庭
                                法  官  潘  長  生
右正本證明與原本無異。
如不服本判決，應於判決送達後十日內向本院提出上訴狀 (應附繕本) ，上訴於臺灣
高等法院。
                                書記官  陳  蒼  仁
中    華    民    國    九   十   二    年    六    月    十    七      日


司法院資訊處製作；財團法人民間司法改革基金會備份。
